【裁判字號】    99,訴,3190
【裁判日期】    991130
【裁判案由】    毒品危害防制條例
【裁判全文】
臺灣板橋地方法院刑事判決              99年度訴字第3190號
公  訴  人  臺灣板橋地方法院檢察署檢察官
被      告  林志怡
上列被告因違反毒品危害防制條例案件，經檢察官提起公訴（99
年度毒偵字第6489號），本院依簡式審判程序，判決如下：
    主  文
林志怡施用第一級毒品，累犯，處有期徒刑柒月；又施用第二級
毒品，累犯，處有期徒刑月；應執行有期徒刑捌月。
    事  實
一、林志怡：(一)於民國88年間，因施用毒品案件，經本院以88年
    度毒聲字第6690號裁定送觀察、勒戒後，認無繼續施用毒品
    傾向，於88年11月10日執行完畢釋放出所，復經臺灣板橋地
    方法院檢察署檢察官以88年度毒偵字第2079號為不起訴處分
    確定；(二)於同年間，因施用毒品案件，經本院以88年度毒聲
    字第8246號裁定送觀察、勒戒後，認無繼續施用毒品傾向，
    於89年1 月12日執行完畢釋放出所，復經臺灣板橋地方法院
    檢察署檢察官以88年度毒偵字第3007號為不起訴處分確定；
    (三)於94年間，因施用毒品案件，經本院以94年度毒聲字第2
    248 號裁定送觀察、勒戒後，認有繼續施用毒品之傾向，經
    本院以95年度毒聲字第55號裁定令入戒治處所施以強制戒治
    ，再經本院以98年度毒聲字第505 號許可執行前開施以強制
    戒治之裁定，於98年12月14日強制戒治執行完畢釋放出所，
    並經臺灣板橋地方法院檢察署檢察官以99年度戒毒偵字第19
    號為不起訴處分確定；(四)於94年間，因搶奪案件，經本院以
    94 年 度訴字第2046號判決判處有期徒刑1 年確定，送監執
    行於95年10月25日縮刑期滿執行完畢；(五)於96年間，因搶奪
    等案件，經本院以96年度訴字第827 號判決判處有期徒刑1
    年4 月確定，復經本院以96年度聲減字第2830號裁定減為有
    期徒刑8 月確定；(六)於同年間，因竊盜案件，經本院以96年
    度易字第1305號判決分別判處有期徒刑8 月、4 月，4 月部
    分並減為有期徒刑2 月確定；(七)於同年間，因搶奪案件，經
    本院以96年度訴字第1955號判決判處有期徒刑10月，減為有
    期徒刑5 月確定；(八)於同年間，因妨害公務案件，經本院以
    96年度簡字第5439號判決判處有期徒刑6 月確定；上開(六)至
    (八)所示之數罪刑，復經本院以96年度聲字第3470號裁定定應
    執行有期徒刑1 年6 月確定，再連同上開(五)所示之罪刑送監
    接續執行於99年3 月16日縮刑期滿執行完畢。詎其猶不知悔
    改，於前開(三)所示之強制戒治執行釋放後5 年內，復分別基
    於施用第一級毒品海洛因、第二級毒品甲基安非他命之犯意
    ，於99年7 月11日21時許，在臺北縣樹林市○○街上之育德
    國小操場，將第一級毒品海洛因以清水稀釋後，以針筒注射
    之方式，再將第二級毒品甲基安非他命置於吸食器上，用火
    燒烤吸聞所生煙霧之方式，分別施用第一級毒品海洛因、第
    二級毒品甲基安非他命各1 次；嗣於翌日（即99年7 月12日
    ）8 時45分許，在臺北縣新莊市○○街375 號前為警查獲，
    且經採集其尿液送驗，始悉上情。
二、案經臺北縣政府警察局新莊分局報告臺灣板橋地方法院檢察
    署檢察官偵查起訴。
    理  由
一、本案被告林志怡所犯係死刑、無期徒刑、最輕本刑為3 年以
    上有期徒刑或高等法院管轄第一審案件以外之罪，其於準備
    程序中就被訴事實為有罪之陳述，經本院告知簡式審判程序
    之旨，並聽取檢察官、被告之意見後，經合議庭裁定由受命
    法官獨任進行簡式審判程序，合先敘明。
二、上揭犯罪事實，業據被告於偵查及本院審理時坦承不諱，且
    被告為警查獲後所排放之尿液，經採樣送請臺灣檢驗科技股
    份有限公司，先以EIA 酵素免疫分析法初步檢驗，再以GC/M
    S 氣相層析質譜儀法確認檢驗，均呈鴉片類（嗎啡）及甲基
    安非他命陽性反應之情，有該公司99年7 月29日濫用藥物檢
    驗報告1 紙在卷足參（見偵查卷第4 頁），足認被告自白與
    事實相符，堪以採信。再被告有如事實一之(三)所示之強制戒
    治執行完畢之情，有臺灣高等法院被告前案紀錄表在卷可佐
    ，顯見其係於上開強制戒治執行釋放後，5 年內再犯施用第
    一、二級毒品之罪甚明。本案事證明確，被告犯行堪以認定
    ，應依法論科。
三、查海洛因、甲基安非他命係毒品危害防制條例第2 條第2 項
    第1 款、第2 款所稱之第一、二級毒品。核被告施用第一級
    毒品海洛因、第二級毒品甲基安非他命之行為，係犯同條例
    第10條第1 項之施用第一級毒品罪及同條第2 項之施用第二
    級毒品罪。被告施用第一、二級毒品前後，分別持有第一、
    二級毒品之低度行為，皆為施用之高度行為所吸收，均不另
    論罪。又被告有如事實一之(四)至(八)所示之犯罪科刑及執行情
    形，有臺灣高等法院被告前案紀錄表在卷可稽，其於上開有
    期徒刑執行完畢後5 年內，故意再犯本案有期徒刑以上之二
    罪，均為累犯，皆應依刑法第47條第1 項之規定，加重其刑
    。被告所犯上開二罪間，犯意各別，罪名互異，應分論併罰
    。爰審酌被告前因施用毒品，獲得不起訴處分之寬典，仍無
    法戒絕毒癮，再次漠視法令禁制而犯本罪，惟其施用毒品所
    生危害，實以自戕身心健康為主，對於他人生命、身體、財
    產等法益，尚無明顯而重大之實害，兼衡其犯罪後坦承犯罪
    ，已知悔悟等一切情狀，分別量處如主文所示之刑，並合併
    定其應執行刑，以示懲儆。
據上論斷，應依刑事訴訟法273 條之1 第1 項、第299 條第1 項
前段，毒品危害防制條例第10條第1 項、第2 項，刑法第11條前
段、第47條第1 項、第51條第5 款，判決如主文。
本案經檢察官高智美到庭執行職務。
中    華    民    國    99    年    11    月    30    日
                  刑事第二十庭  法  官  鄧雅心
以上正本證明與原本無異。
如不服本判決應於收受判決後10日內向本院提出上訴書狀，並應
敘述具體理由。其未敘述上訴理由者，應於上訴期間屆滿後20日
內向本院補提理由書（均須按他造當事人之人數附繕本）「切勿
逕送上級法院」。
                                書記官  王小芬
中    華    民    國    99    年    12    月    1     日
附錄本案論罪科刑法條
毒品危害防制條例第十條
施用第一級毒品者，處六月以上五年以下有期徒刑。
施用第二級毒品者，處三年以下有期徒刑。

司法院資訊處製作；財團法人民間司法改革基金會備份。
